臺灣臺中地方法院民事裁定            
                                   111年度司繼字第1242號
聲  請  人  台新國際商業銀行股份有限公司

法定代理人  尚瑞強  


受  選任人  劉水抱
上列聲請人聲請為被繼承人張芷瑞選任遺產管理人事件，本院裁
定如下：
    主      文
選任劉水抱地政士為被繼承人張芷瑞之遺產管理人。
准對被繼承人張芷瑞之大陸地區以外繼承人為承認繼承之公示催
告。
被繼承人張芷瑞之大陸地區以外繼承人，應自前項公示催告最後
揭示於法院公告處、資訊網路及其他適當處所之日起，壹年內承
認繼承，上述期限屆滿，無繼承人承認繼承時，被繼承人張芷瑞
之遺產，於清償債權並交付遺贈物後，如有賸餘即歸屬國庫。
聲請程序費用由被繼承人張芷瑞之遺產負擔。
    理      由
一、按繼承開始時，繼承人之有無不明，而無親屬會議或親屬會
    議未於 1個月內選定遺產管理人者，利害關係人或檢察官得
    聲請法院選任遺產管理人，並由法院依公示催告程序，定6
    個月以上之期限，公告繼承人，命其於期限內承認繼承，民
    法第1177條、第1178條規定甚明。  
二、本件聲請意旨略以：被繼承人張芷瑞（男、民國00年0月0日
    生、身分證統一編號：Z000000000號、生前最後住所：臺中
    市○○區○○街00○0號）於110年10月3日死亡，且其所有繼承人
    均已拋棄繼承，是否仍有應繼承之人不明，而其親屬會議亦
    未於法定期間內選定遺產管理人，致聲請人無法對被繼承人
    之遺產主張權利，爰基於利害關係人地位，依法聲請為被繼
    承人選任遺產管理人等語。
三、經查：
（一）聲請人主張其為被繼承人之債權人，被繼承人死亡後其所
      有繼承人均已拋棄繼承，親屬會議未於法定期間內選定遺
      產管理人等事實，業經提出支付命令暨確定證明書影本為
      證，復依職權調閱本院110年度司繼字第3765號拋棄繼承
      卷宗核閱無誤。是依上開規定，本件聲請人之聲請為有理
      由，應予准許。
（二）另經本院函詢社團法人臺中市地政士公會徵詢其所屬會員
      有無意願擔任本件遺產管理人，經該公會回函推薦劉水抱
      地政士擔任本件遺產管理人。茲審酌張連峯地政士為執業
      地政士（男、事務所設臺中市○○區○○○○街000號），非但
      具有專業知識及能力，且與被繼承人所遺遺產間無利害關
      係，若由其擔任本事件之遺產管理人定能秉持其 專業倫
      理擔當此具公益性質之職務，並順利達成管理保存及清算
      遺產之任務。執此，本院認為由張連峯地政士擔任被繼承
      人之遺產管理人，應屬妥適，爰選任之。
四、依家事事件法第127條第4項規定，裁定如主文。
中　　華　　民　　國　　111 　年　　5 　　月　　9 　　日
                  家事法庭  司法事務官　羅永旻
以上正本係照原本作成。
如不服本件裁定，得於裁定書送達之翌日起10日內，以書狀敘述
理由，向本庭提起抗告，並應繳納抗告費新台幣1000元。  
中　　華　　民　　國　　111 　年　　5 　　月　　9 　　日
                                書記官　陳綉燕